# 房地产预交税金问题请教陈版

提问人：lbwl 时间：2012-10-26 20:40:10
近期一上级部门对我单位检查，我单位为房地产企业，在房屋确认收入前我方交的营业税金等进入了应交税金借方，我的理由是基于配比原则，如果没有确认收入而将应交税金进入应交税费的贷方税，不符合配比原则，但是他们的理由是 负债是指企业过去的交易或者事项形成的、预期会导致经济利益流出企业的现时义务。现时义务是指企业在现行条件下已承担的义务。未来发生的交易或者事项形成的义务，不属于现时义务，不应当确认为负债。”第二十四条“符合本准则第二十三条规定的负债定义的义务、在同时满足以下条件时，确认为负债：(一) 与该义务有关的经济利益很可能流出企业；(二) 未来流出的经济利益的金额能够可靠地计量。” 请教陈版我该如果反驳，实务中肯定是不计，没有一个房地产企业会再没确认收入时确认税金，但是除了配比原则我还有什么号的理由呢

回答人：chenyiwei
请参阅《计学撮要》P259～ 260 ：
问题 7 （房地产开发企业就预收账款缴纳的流转税费的列报）问题： 1 ．房地产开发企业根据相关税务规定，就会计上尚未确认收入的预售房款计算缴纳的营业税等流转税及其附加，应直接计入损益还是暂计入“其他流动资产”？ 2 ．上述 1 中所述的营业税等流转税及其附加，如果在缴纳的当年度可在企业所得税税前扣除的，则是否需要确认递延所得税负债？背景：根据《中华人民共和国营业税暂行条例实施细则》（财政部、国家税务总局令第 52 号）第二十五条规定，纳税人转让土地使用权或者销售不动产，采取预收款方式的，其纳税义务发生时间为收到预收款的当天。解答： 1 ．对于就会计上尚未确认收入的预收账款缴纳的营业税等流转税及附加，在相关收入于会计上确认之前，可以确认为一项资产，即其他流动资产。 2 ．如果某项就会计上尚未确认收入的预收账款缴纳的营业税等流转税及附加，于缴

回答人：chenyiwei
回复 lbwl 的帖子
预交税金符合资产定义（实际上并不是负债，因为在借方）。以后会计上确认收入时，可用于抵减以后就会计上确认的收入应缴纳的营业税金及附加，起到减少未来经济利益流出的效果，所以预交税金的借方余额可以确认为一项资产。

回答人：chenyiwei
回复 lbwl 的帖子
我理解：在科目设置方面，企业可在“应交税费”科目下对同一税种分别设置“应交”和“预交”两个明细科目，完整反映按照税法规定的预缴义务以及该义务的履行情况。
账务处理（以营业税为例）： 按照税法规定发生预缴义务时： 借：应交税费——预交营业税 贷：应交税费——应交营业税 预缴税款时： 借：应交税费——应交营业税 贷：银行存款等 会计上确认相关收入，税务上清算预缴税款，以预缴税款抵顶全部或部分应交税费时： 借：营业税金及附加 贷：应交税费——应交营业税 借：应交税费——应交营业税 贷：应交税费——预交营业税
报表列示： 按照上述处理方法，“预交营业税”明细科目反映营业税的预缴情况，其借方余额应在资产负债表上列示为资产（一般为其他流动资产）；“应交营业税”明细科目反映按照税法确定的纳税义务（含预缴义务）及其履行情况，其期末余额反映尚未履行的纳税义务情况，在资产负债表上列示在“应交税费”项目中。 该做法可在报表上完整反映企业尚未履行的纳税义务（包括尚未履行的预缴义务）

回答人：chenyiwei
回复 飘雪～ 的帖子
对纳税义务发生时应确认应交税费这一点没有争议，现在讨论的是借方科目应作为营业税金及附加还是流动资产的问题。对于税法明确承认是“预缴”的税项，在纳税义务发生时不应计入损益，而是确认为一项资产。如果未来房地产未实现销售，则预收款退回时，相应的营业税也可一并申请退回，则这时的营业税实质上是“预缴”。

回答人：chenyiwei
回复 lbwl 的帖子
1 、依据税法规定，目前尚未缴纳的应交税金 40 的纳税义务已经发生，因此必须现在缴纳。缴纳之后会计上确认收入时，可以抵顶的应纳税额就是 100 。这两笔交易是分别结算的。你无权自行决定将现在的应纳税额 40 与未来期间的可抵顶税额自行轧抵，也就是并不拥有一项净额结算的法定权利。
2 、我这里所列 4 笔分录中，第 1 、 3 笔的金额为 100 ；第 2 笔为实际预缴金额 60 ；第 4 笔为 60 。

提问人：lbwl 时间：2012-10-28 09:44:46
回复 chenyiwei 的帖子
陈版假设按照你的说法，如果预收房款和项目入住是跨年的，第一年收房款时假设应缴营业税是 100 ，我交了 60 ，那么就是按照税法规定发生预缴义务时：
借：应交税费——预交营业税 100 贷：应交税费——应交营业税 100 预缴税款时： 借：应交税费——应交营业税 60贷：银行存款等 60 在报表上应交税金体现在应交税费中是 40 ，这倒是体现了期末欠缴金额，那么预交税金的 100 体现在其他流动资产里 100 ，好像不太对啊，还是我理解的不对

回答人：chenyiwei
预交税金 100 体现的是在后续确认收入时可以抵减应纳税额的金额。

提问人：lbwl 时间：2012-10-30 18:20:22
回复 chenyiwei 的帖子
陈版目前检查方的意见是在收房款应交税金时做 借 其他流动资产 贷 应交税费 实际交的时候做借 应交税费 贷 银行存款，其他流动资产体现以后转收入可抵扣的金额，我觉得和您说的差不多，就是他现在想让我按照他的改帐，我想问下这种情况下我是要必须调账，检查方比较强势，是那种政府派下来检查的，就是这种他和我做法不一样是属于各自会计处理不同呢，还就是说他对了我错了，但是准则对这块也没用硬性规定啊，我的那种算法虽然在应交税金里没有体现欠缴金额，但是我在附注里面用文字说明了，我觉得这个也不妨碍报表使用者的使用啊

回答人：chenyiwei
比照金融资产、金融负债抵销列报条件的规定，此处的其他流动资产和应交税费是不能抵销的，所以应分别列报资产和负债。尽管没有明文规定，但从原理上讲这是最合适的做法。

提问人：lbwl 时间：2012-10-31 09:41:06
回复 lbwl 的帖子
按照上述处理方法，“预交营业税”明细科目反映营业税的预缴情况，其借方余额应在资产负债表上列示为资产（一般为其他流动资产）；“从您这句话里应该理解是我实际交税的金额，从我举得这个例子看应该是 60 ，但是您“预交税金 100 体现的是在后续确认收入时可以抵减应纳税额的金额”此句好像说预交税金这个科目反应的是以后能抵扣的金额，是不是有点矛盾，就是可列为其他流动资产的税金到底是实际预缴的呢，还是以后可以抵扣的，从上面的例子看 2 个数并不一样

回答人：chenyiwei
应理解为两笔交易：当期应当立即纳税 40 ；以后期间确认收入时可以抵扣 100 。这两笔交易是分别进行的，并不是净额结算，所以应当分别列报资产和负债。